臺灣高雄地方法院民事判決　　　　　　 96年度審訴字第982號
原　　　告　國泰世華商業銀行股份有限公司
法定代理人　甲○○
訴訟代理人　乙○○
被　　　告　丙○○
當事人間清償借款事件，本院於民國96年9 月26日言詞辯論終結
，判決如下：
  主  文
被告應給付原告新台幣柒拾陸萬壹仟貳佰伍拾貳元，及其中新台
幣柒拾壹萬零伍佰柒拾肆元自民國九十六年七月六日起至清償日
止，按年息百分之十九點七計算之利息。
訴訟費用新台幣捌仟壹佰伍拾元由被告負擔。
  事實及理由
一、被告於民國91年7 月10日、93年7 月8 日與原告訂立信用卡
    使用契約，領用卡號0000000000000000號、00000000000000
    00號Master卡，依約被告即得於伊之特約商店記帳消費，各
    月之消費款應於繳款截止日前全部清償，或以循環信用方式
    繳付最低應繳金額，逾期清償者，除喪失期限利益外，應另
    按年息19.7% 計算利息；被告又於94年9 月15日與原告成立
    簡易通信貸款契約，向原告貸款380,000 元，年息14.8% ，
    約定分50期攤還，依年金法按月計付本息，併入信用卡帳單
    中與信用卡消費帳款一同繳納，如被告未依約於繳款期限前
    繳款或未繳足月付金時，原告得將未繳金額之本金部分，或
    經原告主張視為到期之本金部分，按信用卡循環利率即週年
    利率19.7% 計算計收利息。兩造並約定倘被告延遲繳款，經
    原告主張暫停被告信用卡權利時，被告即喪失一切期限及分
    期償還之利益，其債務視同全部到期，詎被告僅繳付帳款至
    96年6 月8 日止，嗣未依約攤還本息，依兩造簽訂之上開契
    約約定，被告債務視為全部到期，總計被告尚積欠原告信用
    卡消費款409,195 元、利息34,545元、手續費529 元，及簡
    易通信貸款本金301,379 元、利息15,604元未償，爰依信用
    卡契約及消費借貸之法律關係，提起本訴，並聲明求為判決
    如主文第一項所示。
二、查原告主張之事實，業據提出信用卡申請書暨契約書、信用
    卡消費帳款債權明細報表、簡易通信貸款申請書、歷史帳單
    彙總查詢、對帳單、簡易貸款撥貸帳務系統表等件為證。而
    被告固辯稱：伊於96年3 月、4 月、7 月間尚有清償4 筆款
    項，金額分別為25,540元、15,928元、2,663 元、6,944 元
    ，原告且已將伊所有之汽車拍賣，得款650,000 元，伊之欠
    款應未達上述金額等語，惟原告固不否認被告繳交上開4 筆
    款項及其拍賣被告汽車得款650,000 元等事實，然陳明：上
    開4 筆款項、汽車拍賣價金均係清償被告另向伊借貸之汽車
    貸款，與本件信用卡消費及簡易通訊貸款無關，並提出存摺
    存款交易查詢表為證，核與其所述相符，是被告前揭所辯，
    要無足採，原告主張被告關於信用卡消費及簡易通訊貸款尚
    欠上述本金、利息及手續費未繳，係屬真實。
三、按一般信用卡契約，係謂當事人向發行信用卡之銀行申請信
    用卡後使用該信用卡為消費時，得由該銀行先行將所消費之
    款項墊付予該接受消費之特定廠商，再向申請使用信用卡者
    請求返還墊付款項之契約。又按借用人應於約定期限內，返
　　還與借用物種類、品質、數量相同之物；遲延之債務，以支
　  付金錢為標的者，債權人得請求依法定利率計算之遲延利息
    ，但約定利率較高者，仍從其約定利息，民法第478 條前段
    、第233 條第1 項分別定有明文。本件被告向原告領用信用
    卡及借款，而未依約攤還本息，其債務視為全部到期，尚積
    欠上述借款、利息及手續費未予清償，從而，原告依信用卡
    契約及消費借貸之法律關係，請求被告給付如主文所示欠款
    、利息及手續費，洵屬有據，應予准許。
四、結論：本件原告之訴為有理由，依民事訴訟法第78條，判決
    如主文。
中　　華　　民　　國　　96　　年　　10　　月　　17　　日
                    民事第二庭  法　官　甯  馨
以上正本係照原本作成。
如不服本判決，應於送達後20日內，向本院提出上訴狀並表明上
訴理由，如於本判決宣示後送達前提起上訴者，應於判決送達後
10日內補提上訴理由書（須附繕本）。
中　　華　　民　　國　　96　　年　　10　　月　　17　　日
                                書記官　蔡靜雯
